臺灣臺中地方法院刑事判決　　　　　　　94年度訴字第2569號
公　訴　人　臺灣臺中地方法院檢察署檢察官
被　　　告　甲○○
上列被告因違反毒品危害防制條例案件，經檢察官提起公訴（九
十四年度毒偵字第三四四○號）及移送併辦（九十四年度毒偵字
第三四二九號），被告於本院準備程序就被訴事實為有罪之陳述
，經本院合議庭裁定改行簡式審判程序，判決如下：
    主    文
甲○○連續施用第一級毒品，處有期徒刑玖月；扣案之海洛因貳
拾陸包（合計淨重肆捌點壹壹公克，空包裝重捌點伍壹公克），
沒收銷燬之。又連續施用第二級毒品，處有期徒刑伍月；扣案之
甲基安非他命包（含袋毛重合計點捌玖公克），沒收銷燬之
。應執行有期徒刑壹年；扣案之海洛因貳拾陸包（合計淨重肆捌
點壹壹公克，空包裝重捌點伍壹公克）、甲基安非他命包（含
袋毛重合計點捌玖公克），均沒收銷燬之。
    犯罪事實
一、甲○○前於民國九十三年間因施用毒品案件，經本院裁定令
    入勒戒處所觀察、勒戒後，認無繼續施用傾向，於九十三年
    十一月八日觀察、勒戒執行完畢後釋放。詎甲○○不知悔悟
    ，基於施用第一級毒品海洛因之概括犯意，分別於九十四年
    四月二十日二十時或二十一時許，及自九十四年六月六日下
    午某時許起至九十四年六月二十七日十七或十八時許止，在
    臺中市○○街門牌號碼不詳之四樓朋友住處或甲○○在臺中
    市○區○○路五八一號七樓之七住處等地點，以將海洛因摻
    在香煙內點火後吸其煙氣方式，連續施用第一級毒品海洛因
    多次，平均每天三至五次。另基於施用第二級毒品甲基安非
    他命之概括犯意，分別於九十四年四月二十日二十時或二十
    一時許，及自九十四年六月六日下午某時許起至九十四年六
    月二十六日晚上某時許止，在臺中市○○街門牌號碼不詳之
    四樓朋友住處或甲○○在臺中市○區○○路五八一號七樓之
    七住處等地點，以將甲基安非他命置於玻璃球吸食器內點火
    燒烤後吸其煙氣之方式，連續施用第二級毒品甲基安非他命
    多次，平均每二至三天施用一次。嗣經警先於九十四年四月
    二十日二十三時四十分在臺中市○區○○街查獲，另於九十
    四年六月二十七日十八時三十分許，在其前開住處查獲，並
    扣得甲○○所有之海洛因二十六包（合計淨重四八點一一公
    克，空包裝重八點五一公克）、甲基安非他命三包（含袋毛
    重合計三點八九公克）。
二、案經臺中市警察局第一分局報請臺灣臺中地方法院檢察署檢
    察官偵查起訴及臺中市警察局移送同署檢察官移送併辦，被
    告於本院準備程序就被訴事實為有罪之陳述，本院合議庭裁
    定改依簡式審判程序審理。
    理    由
一、認定犯罪事實之依據：
  (一)被告甲○○之自白。
  (二)證人徐麗娟於警詢時之證述。
  (三)中山醫學大學附設醫院藥物濫用檢測中心確認檢驗結果報告
    二份、扣押物品清單二份、照片二張、法務部調查局九十四
    年六月二十八日調科壹字第一二○○一六三八五號鑑定通知
    書一份。
  (四)扣案之海洛因二十六包（合計淨重四八點一一公克，空包裝
    重八點五一公克）、甲基安非他命三包（含袋毛重合計三點
    八九公克）。
  (五)臺灣高等法院被告全國前案紀錄表一份（被告前案、累犯及
    素行之認定）。
二、扣案海洛因二十六包（合計淨重四八點一一公克、空包裝重
    八點五一公克），為毒品危害防制條例第二條第二項第一款
    所指之第一級毒品，有法務部調查局九十四年五月二十一日
    調科字第一二○○一六三七七號鑑定通知書一份在卷可憑，
    扣案之甲基安非他命三包（含袋毛重合計三點八九公克），
    係被告甲○○所有之第二級毒品甲基安非他命，此亦據被告
    供陳明確，為毒品危害防制調例第二條第二項第二款所指之
    第二級毒品，爰均依同條例第十八條第一項前段之規定，不
    問屬於犯人與否，宣告沒收銷燬之。另扣案之注射針筒三支
    係被告之女友徐麗娟所有，非屬被告所有其施用海洛因所用
    之物，業據被告供明在卷，爰不予宣告沒收。
四、公訴意旨另以被告自九十三年十二月間某日起至同年六月五
    日止亦有連續施用第一級毒品海洛因及第二級毒品甲基安非
    他命之犯行等語（被告於九十四年四月二十日仍連續施用第
    一級毒品海洛因及第二級毒品甲基安非他命部分除外）。然
    查，被告始終供陳其僅於九十四年四月二十日有施用第一級
    毒品海洛因及第二級毒品甲基安非他命各一次，及自九十四
    年六月六日下午某時起至同年月二十七日止有連續施用第一
    級毒品海洛因及第二級毒品甲基安非他命之犯行，此外，復
    查無其他證據足資認定被告確有此部分之犯行，原應為被告
    無罪之諭知，惟公訴意旨認此部分與前開有罪部分有連續犯
    之裁判上一罪關係，爰不另為無罪之諭知。
五、適用之法條：刑事訴訟法第二百七十三條之一第一項、第二
    百九十九條第一項前段、第三百十條之二、第四百五十四條
    第一項，毒品危害防制條例第十條第一項、第二項、第十八
    條第一項前段，刑法第十一條、第五十六條、第五十一條第
    五款。
中　　華　　民　　國　　94　　年　　10　　月　　21　　日
                  刑事第六庭    法  官  戴博誠
上正本證明與原本無異。
如不服本判決，應於送達後十日內向本院提出上訴狀（須附繕本
），上訴於臺灣高等法院臺中分院。
                                書記官  鄭淑英
中　　華　　民　　國　　94　　年　　10　　月　　21　　日
【附錄論罪科刑法條】
毒品危害防制條例第十條：
施用第一級毒品者，處六月以上五年以下有期徒刑。
施用第二級毒品者，處三年以下有期徒刑。
